

ESTUDIANTE

Soy estudiante de cuarto año de la carrera: "Ingeniería en Sistemas y Redes Informáticas" en la Universidad Gerardo Barrios de Usulután. Mi principal enfoque se centra en el Diseño UX/UI y la Administración de redes. Me apasiona profundizar en estas áreas mediante investigaciones y estudios.

largo trayectoria lo de mi académica, cultivado he tanto habilidades blandas como: el trabajo equipo, la integridad, en creatividad, adaptabilidad, la la disposición aprender para empatía, así también habilidades duras que incluyen: el diseño en Figma y la administración de redes.

Además de mis estudios, encuentro satisfacción en la práctica de deportes como el fútbol y el sóftbol, los cuales también desempeñan un papel importante en mi vida.

Actualmente también me encuentro llevando unos cursos sobre diseño UX/UI en figma, y así poder aprender mas sobre mis temas de interés.

CONTACTO:



7685-3642



rivasaraujojacqueline@gmail.com



Colonia Pueblo Nuevo, etapa 3, Santa María, Usulután

Jacqueline Vanessa Rivas Araujo

https://www.linkedin.com/in/jacqueline-vanessa-rivas-araujo-938a432b1

EXPERIENCIA LABORAL

BANCO DE FOMENTO AGROPECUARIO

(Abril 2019 - Marzo 2020)

- Cajera
- Atención al Cliente
- Asistente de Gerencia

CREDIT MASTER'S

Septiembre 2020 - Diciembre 2020

- Cajera
- Atención al Cliente

FORMACIÓN

INGENIERIA EN SISTEMAS Y REDES INFORMATICAS

Universidad Gerardo Barrios 2021 - Actualidad

SECRETARIADO EN INFORMATICA

Centro Técnico de Capacitación Contable 2018 - 2018

Habilidades

- Uso de Ofimática
- Figma
- Adobe Ilustratión

Idiomas

ESPAÑOL | Nativo